【裁判字號】    90,訴,180
【裁判日期】    900928
【裁判案由】    違反毒品危害防制條例
【裁判全文】
臺灣基隆地方法院刑事判決                            九十年度訴字第一八號
    公  訴  人  臺灣基隆地方法院檢察署檢察官
    被      告  甲○○
右列被告因違反毒品危害防制條例案件，經檢察官提起公訴（九十年度毒偵字第四一
二號），本院判決如左：
    主  文
甲○○施用第一級毒品，累犯，處有期徒刑柒月；又施用第二級毒品，累犯，處有期
徒刑伍月。應執行有期徒刑拾月。
    事  實
一、甲○○曾於民國（下同）八十五年間，因違反麻醉藥品管理條例案件，經本院判
    處有期徒刑三月確定，八十五年十一月二日執行完畢；又於八十八年間，因施用
    毒品案件，經本院裁定觀察勒戒結果，認無繼續施用毒品之傾向，於八十八年七
    月十二日經臺灣基隆地方法院檢察署檢察官以八十八年度偵字第三五九八號不起
    訴處分確定；又於八十八年間，因施用毒品案件，經本院裁定觀察勒戒結果，認
    無繼續施用毒品之傾向，於八十八年十一月二十九日經臺灣基隆地方法院檢察署
    檢察官以八十八年度偵字第五八七二號不起訴處分確定，猶不知悔改。甲○○復
    於八十九年十二月十六日下午二時五十分許在基隆市警察局刑警隊接受採尿送驗
    之前二十四小時內某時，於不詳地點施用第一級毒品海洛因一次；另於八十九年
    十二月十日，在基隆市○○區○○街十一巷四號住處內，以將第二級毒品安非他
    命置於錫箔紙上加熱吸食其霧氣之方式，施用第二級毒品安非他命一次。迄八十
    九年十二月十六日下午二時五十分許在基隆市警察局刑警隊接受採尿送驗結果，
    呈嗎啡及安非他命陽性反應，因而查悉上情。
二、案經基隆市警察局報請臺灣基隆地方法院檢察署檢察官偵查起訴。
    理  由
一、訊據被告甲○○，坦承施用第二級毒品安非他命之犯行不諱，且被告接受採尿送
    驗結果，確呈安非他命陽性反應，有臺灣檢驗科技股份有限公司檢體編號一九一
    六號濫用藥物尿液檢驗報告一份在卷可稽，被告此項自白核與積極事證相符，堪
    以採信。另被告雖矢口否認有施用第一級毒品海洛因之犯行，並辯稱伊從未施用
    海洛因，可能係採尿前服用感冒藥物致尿液檢出嗎啡成分云云。經查：被告於八
    十九年十二月十六日下午二時五十分許，在基隆市警察局刑警隊接受採尿送驗結
    果，確呈嗎啡及安非他命陽性反應，有臺灣檢驗科技股份有限公司檢體編號一九
    一六號濫用藥物尿液檢驗報告一份在卷可稽，本院另將被告當日所採尿液送請法
    務部調查局複驗結果，證實該尿液檢體確含毒品經人體代謝後產物，所呈現之嗎
    啡及安非他命陽性反應已排除因服用藥物引起之偽陽性反應，有法務部調查局（
    九Ｏ）陸（一）字第90051570號檢驗通知書一份在卷可稽。按一般人施用海洛因
    後，經體內吸收代謝約三十分鐘後，以嗎啡型態為主開始排入尿中，且以最初六
    至十二小時排泄量最多，若以日計，約有80% 之毒品代謝物（嗎啡）可在施用後
    二十四小時內陸續由尿中排出體外，有法務部調查局（九Ｏ）陸（一）字第
    90133335號函在卷可稽，本件被告所採尿液檢體經送法務部調查局複驗結果，已
    確定排除因服用藥物所引起之偽陽性反應，堪認被告曾於八十九年十二月十六日
    下午二時五十分許接受採尿送驗前二十四小時內某時，施用第一級毒品海洛因一
    次，被告辯稱並未施用海洛因云云，不足採信。又被告曾於八十八年間，因施用
    毒品案件，經本院裁定觀察勒戒結果，認無繼續施用毒品之傾向，於八十八年七
  月十二日經臺灣基隆地方法院檢察署檢察官以八十八年度偵字第三五九八號不起
    訴處分確定；復於八十八年間，因施用毒品案件，經本院裁定觀察勒戒結果，認
    無繼續施用毒品之傾向，於八十八年十一月二十九日經臺灣基隆地方法院檢察署
    檢察官以八十八年度偵字第五八七二號不起訴處分確定，有該二份不起訴處分書
    、臺灣基隆地方法院檢察署刑案資料查註紀錄表、臺灣高等法院被告全國前案紀
    錄表在卷可稽，事證明確，被告犯行堪可認定。
二、核被告甲○○所為，係犯毒品危害防制條例第十條第一項之施用第一級毒品罪、
    第十條第二項之施用第二級毒品罪。其為施用而持有海洛因及安非他命之低度行
    為，已分別為施用海洛因及安非他命之高度行為所吸收，均不另論罪。被告所犯
    上開二罪間之犯意各別，行為互殊，構成要件迥異，應分論併罰。又被告曾於八
    十五年間，因違反麻醉藥品管理條例案件，經本院判處有期徒刑三月確定，八十
    五年十一月二日執行完畢，有臺灣高等法院被告全國前案紀錄表在卷可稽，其於
    前案有期徒刑執行完畢後，五年以內再犯本件有期徒刑以上之二罪，均係累犯，
    應分別依刑法第四十七條之規定加重其刑。爰審酌被告曾經二次觀察勒戒，猶未
    能戒除施用毒品之依賴性，復施用第一級及第二級毒品，自戕身心健康，破壞社
    會善良風氣，及其犯罪後態度等一切情狀，量處如主文所示之刑，並定其應執行
    之刑。
據上論斷，應依刑事訴訟法第二百九十九條第一項前段，毒品危害防制條例第十條第
一項、第二項，刑法第十一條前段、第四十七條、第五十一條第五款，判決如主文。
本案經檢察官黃士元到庭執行職務。
中      華      民      國      九十    年      九      月    二十八    日
                              臺灣基隆地方法院刑事第三庭
                                      法  官  蔡  佳  玲
右正本證明與原本無異。
對於本件判決如有不服，應於收受送達後十日內，向本院提出上訴書狀，上訴於臺灣
高等法院，並按他造當事人之人數附具繕本。
                                      書記官  湯  惠  芳
中      華      民      國      九十    年      十      月      四      日
附錄論罪法條：
施用第一級毒品者，處六月以上五年以下有期徒刑。
施用第二級毒品者，處三年以下有期徒刑。


司法院資訊處製作；財團法人民間司法改革基金會備份。
